# 年底公司的存货有积压的和残次品，不计提折旧是否会形成潜亏

提问人：我的草帽 时间：2017-04-14 15:41:12
@chenyiwei，陈老师您好，年底公司的存货有积压的和残次品，不计提折旧是否会形成潜亏，是否应该对 正常经营中的 残次存货 计提减值准备？

回答人：chenyiwei
正常经营中的残次品也应当计提减值准备，其金额为预计可变现净值与原账面价值之间的差额。